【裁判字號】    95,訴,1799
【裁判日期】    950331
【裁判案由】    清償借款
【裁判全文】
臺灣臺北地方法院民事判決              95年度訴字第1799號
原      告  花蓮區中小企業銀行股份有限公司
法定代理人  乙○○
訴訟代理人  甲○○
            丁○○
被      告  謝文興即美目力企業社
            丙○○
當事人間請求清償借款事件，經本院於中華民國九十五年三月二
十四日言詞辯論終結，判決如下：
    主      文
被告應連帶給付原告新台幣陸拾伍萬壹仟柒佰捌拾元，及自民國
八十九年十二月二十八日起至清償日止，按年息百分之十五計算
之利息，並自民國九十一年一月二十九日起至清償日止，在六個
月以內者，按上開利率百分之十，超過六個月者，超過部分按上
開利率百分之二十計付違約金。
訴訟費用由被告連帶負擔。
本判決於原告以新台幣貳拾貳萬元為被告供擔保後，得假執行。
    事實及理由
甲、程序方面：
    兩造業於授信約定書第十三條約定合意以本院為第一審管轄
    法院，有授信約定書在卷可稽，故本院自有管轄權，合先敘
    明。
乙、得心證之理由：
一、原告主張：
    被告謝文興即美目力企業社以被告丙○○為連帶保證人，於
    民國89年4 月28日向原告借用新台幣（下同）800,000 元，
    約定利息按年息15﹪計算，借款期間自89年4 月28日起至92
    年4 月28日止，以每一個月為一期，共分36期，依年金法按
    期平均攤還本息，若未按期清償者，其逾期清償在六個月以
    內者，按上開利率10﹪，超過六個月者，超過部分按上開利
    率20﹪計付違約金。詎被告自89年12月27日起即未依約繳息
    ，依授信約定書第五條第一項第一款約定，債務視為全部到
    期，被告即喪失期限利益。屢向被告催討，均置之不理，為
    此爰依消費借貸及連帶保證契約之法律關係，起訴請求被告
    連帶返還借款本息及違約金等語。並聲明：除假執行供擔保
    金額外，如主文所示。
二、被告謝文興即美目力企業社則以：確實有向原告借款，對於
    原告主張之欠款金額沒有意見，但希望可以與原告協商等語
    ，資為抗辯。被告丙○○則以：對於其係保證人身分沒有意
    見等語。均聲明：原告之訴及假執行之聲請均駁回。
三、兩造不爭執之事實：
    本件原告主張如前一所述之事實，已據其提出借款契約、授
    信約定書、放款攤還及收息記錄查詢單為證。被告已自認其
    確有向原告借款且有前述欠款未償還等事實，是依上開證物
    ，自堪信原告主張為真實。
四、從而，原告依消費借貸及連帶保證契約請求被告連帶給付借
    款如主文第一項所示，為有理由，應予准許。
五、本件為判決之基礎已臻明確，兩造其餘之陳述及所提其他證
    據，經本院斟酌後，認為均於判決之結果無影響，亦與本案
    之爭點無涉，自無庸逐一論述，併此敘明。
丙、假執行之宣告：
    原告陳明願供擔保，請求宣告假執行，核無不合，茲酌定擔
    保金額，予以准許。
丁、結論：原告之訴為有理由，並依民事訴訟法第八十五條第二
    項、第三百九十條第二項，判決如主文。
中    華    民    國    95    年    3     月    31    日
                        臺灣臺北地方法院民事第三庭
                                法  官  賴錦華
以上正本係照原本作成。
如對本判決上訴，須於判決送達後二十日之不變期間內，向本院
提出上訴狀。
中    華    民    國    95    年    3     月    31    日
                                書記官  林桂玉


司法院資訊處製作；財團法人民間司法改革基金會備份。
